臺灣臺中地方法院民事裁定
110年度家救字第172號
聲  請  人  陳清銀  

相  對  人  許展榮  
上列當事人間離婚事件，聲請訴訟救助，本院裁定如下：
    主  文
聲請駁回。
    理  由
一、按當事人無資力支出訴訟費用者，法院應依聲請，以裁定准
    予訴訟救助。但顯無勝訴之望者，不在此限；法院認定前項
    資力時，應斟酌當事人及其共同生活親屬基本生活之需要，
    民事訴訟法第107條定有明文。又按家事事件法就費用之徵
    收及負擔等項並無規定，其中家事訴訟事件準用民事訴訟法
    之規定（該法第51條規定），固得準用民事訴訟法關於訴訟
    救助之規定，惟家事非訟事件，僅於該法第97條規定準用非
    訟事件法，而非訟事件法對訴訟救助則漏未規範，自應類推
    適用民事訴訟法第107條以下有關訴訟救助之規定，此有最
    高法院101年度第7次民事庭會議決議、101年度台聲字第900
    號裁定要旨參照。再按經分會准許法律扶助之無資力者，其
    於訴訟或非訟程序中，向法院聲請訴訟救助時，除顯無理由
    者外，應准予訴訟救助，不受民事訴訟法第108條規定之限
    制。法律扶助法第63條亦有明文。
二、聲請意旨略以：聲請人因請求離婚等事件，聲請人無資力支
    出訴訟費用，且非顯無勝訴之望，為此聲請訴訟救助等語。
三、經查，本件聲請人主張其因無資力支出訴訟費用，且非顯無
    勝訴之望，而聲請訴訟救助等情。然查：聲請人並未提出無
    資力之相關證明，且經本院依職權查閱聲請人之財產及所得
    狀況，其於民國107年、108、109年度給付總額分別為新台
    幣（下同）297,000元、305,601元、307,600元，此有聲請
    人之稅務電子閘門財產所得調件明細表在卷可參。按訴訟救
    助之立法理由為「落實訴訟救助制度之功能，避免當事人因
    支出訴訟費用致生活陷於困窘，難以維持自己及其共同生活
    親屬之基本生活，甚而放棄使用訴訟制度」。本件聲請人請
    求離婚事件，其應繳納之訴訟費用為3000元，而聲請人於10
    7年、108年、109年尚分別有上開之給付總額。據此，聲請
    人當有能力支付3000元之訴訟費用，不致因支出訴訟費用致
    生活陷於困窘，難以維持自己及其共同生活親屬之基本生活
    ，故而難認其無資力支付本件聲請費用。依首揭說明，本件
    聲請人所為訴訟救助之聲請，於法尚有不合，應予駁回。
四、爰依首揭法條，裁定如主文。
中　　華　　民　　國　 110　　年　　11 　月　　2 　　日
                  家事法庭    法  官  顏淑惠
上為正本係照原本作成。
如對本裁定抗告，須於裁定送達後10日之不變期間內，向本院提
出抗告狀，並繳納抗告費新臺幣1,000 元。
中　　華　　民　　國　 110　　年　　11 　月　　2 　　日
                              書記官  孫超凡